# **Carlos Eduardo Grisales Montoya**

Correo electrónico: <a href="mailto:carlose0320@hotmail.com">carlose0320@hotmail.com</a> Cel: (57) 3006913507
<a href="mailto:LinkedIn">LinkedIn</a> | GitHub

Medellín, Colombia

### Perfil profesional

Ingeniero y desarrollador Full-Stack con experiencia en tecnologías como JavaScript, Python, Nodejs, HTML, CSS, React, Express, C#, .Net Core, bases de datos relacionales como SQL, sistema de control de versiones como git y en desarrollo de software aplicando tecnologías .Net (c#). Caracterizado por tener la capacidad para trabajar en equipo, la motivación para aprender y aplicar nuevos conocimientos con el fin de mejorar la calidad de las soluciones tecnológicas implementadas. Apasionado por resolver proyectos desafiantes e innovadores que den solución a necesidades tecnológicas mediante el desarrollo de software.

#### Habilidades técnicas:

Habilidades para el Back-End: Node js, Express, C#, .Net Core, Python, SQL. Habilidades para el Front-End: Javascript, HTML, CSS, React, diseño responsivo.

Manejo de control de versiones usando git, así como la aplicación de metodologías ágiles usando SCRUM.

Educación

2021-2022 Desarrollo web full-stack

Digital House, Buenos Aires (Argentina).

2020-201 Desarrollo web full-stack

World Tech Makers.

2015-2021 Ingeniería mecatrónica

Universidad EIA.

### Experiencia

## Agosto 2021 - Marzo 2022 Protalento

Cargo: Desarrollador Web Full Stack

 Desarrollo de un e-commerce de perfumería utilizando HTML, CSS, Javascript, NodeJs, Express, MySQL, Sequelize y React.js. Así mismo, durante todo el desarrollo del proyecto se hizo uso de la metodología SCRUM y un sistema de control de versiones como git. Desarrollo que ha sido validado por los tutores del programa de desarrollo web full-stack de Digital House (Buenos Aires, Arg).

Link del desarrollo: <a href="https://scent-zone.herokuapp.com/">https://scent-zone.herokuapp.com/</a>

 Desarrollo de un clon de mercado libre, haciendo uso de tecnologías JavaScript, CSS, HTML y diseño responsivo

Link del desarrollo: <a href="https://mercadoliebre--grisales-carl0s.herokuapp.com/">https://mercadoliebre--grisales-carl0s.herokuapp.com/</a>

### Julio 2020 - Enero 2021 Tuya S.A.

Cargo: Desarrollador .Net

 Desarrollo de un aplicativo en c# utilizando el framework .Net Core para realizar el envio de mensajes de texto (los cuales se almacenan en una base de datos SQL) a los clientes de la compañía mediante el consumo de una API de terceros.

- Documentación y testeo del desarrollo realizado aplicando metodologías ágiles (SCRUM) durante todo el desarrollo
- Implementación de una nueva estrategia para el almacenamiento de las cadenas de conexión y claves privadas necesarias para realizar el consumo de la API.

### Información adicional

Proyectos Personales: Juego Black-Jack 21 (12/2020 - 12/2020)

Juego realizado en JavaScript vanilla, HTML y css <a href="https://carlos0320.github.io/Juego\_BlackJack/">https://carlos0320.github.io/Juego\_BlackJack/</a>

GIF App (02/2021 - 02/2021)

Aplicación realizada en React js y el consumo de la API de GIPHY developers

https://carlos0320.github.io/GifApp/

Todo App (04/2021 - 04/2021)

Todo List App realizado en React js y Bootstrap

https://carlos0320.github.io/TodoApp/

Cursos: Curso profesional de React Hooks (03/2021 - 05/2021)

https://platzi.com/p/carlose0320/curso/2118-react-hooks/diploma/detalle/

Curso de Backend con Node.js (04/2021 - 05/2021)

https://platzi.com/p/carlose0320/curso/1646-backend- nodejs/diploma/detalle/

Curso de Express js (05/2021 - 05/2021)

https://platzi.com/p/carlose0320/curso/1437-express-js/diploma/detalle/

Idiomas: Español (Nativo), Inglés (Nivel B2)